# 从银行购买不良资产的会计处理

提问人：liuguoan 时间：2020-05-13 09:33:05
陈版您好：A公司为被审计单位，该公司为非上市公司，未执行新金融工具准则，其主营业务为从银行购买不良资产然后对外出售获取收益，该公司从银行购买的不良资产在交易金融资产核算，我们认为其不符合交易性金融资产的定义，因为不良资产无活跃市场，公允价值无法获取，且公司账面不良资产处置期限一般都超过了 1 年，应将其作为可供出售金融资产核算。请问陈版上述处理是否正确？

回答人：chenyiwei
可以这样理解。实务中一般对此类情况，在原金融工具准则下可以简化处理，收回现金首先冲减该资产的成本，将成本全部冲减完毕后继续收到的款项作为投资收益处理。期末对尚未收回的资产账面价值需谨慎进行减值测试。

提问人：liuguoan 时间：2020-05-19 09:55:00
陈版：该单位采用简化处理的方式，收回现金首先冲减该资产的成本，将成本全部冲减完毕后继续收到的款项作为投资收益处理。期末会对在账面挂账的不良资产进行评估，评估增值不做账，评估减值会计入公允价值变动损益。
上述处理是否合理？

回答人：chenyiwei
“评估增值不做账，评估减值会计入公允价值变动损益”不合理。只确认减值损失，与公允价值计量的大原则矛盾。